臺灣板橋地方法院刑事判決　　　　　　　94年度訴字第1814號
公　訴　人　臺灣板橋地方法院檢察署檢察官
被　　　告　甲○○
　　　　　　　　　　（現在臺灣桃園女子監獄執行中）
上列被告因違反毒品危害防制條例案件，經檢察官提起公訴（94
年度核退毒偵字第1264號、94年度核退毒偵字第1462號）及移送
併辦（94年度毒偵字第6041號），本院依簡式審判程序判決如下
：
    主  文
甲○○連續施用第一級毒品，累犯，處有期徒刑拾月，扣案之第
一級毒品海洛因驗餘淨重零點壹玖公克，沒收銷燬之，包裹上開
第一級毒品海洛因之包裝袋壹個，沒收之；又連續施用第二級毒
品，累犯，處有期徒刑柒月，扣案之第二級毒品甲基安非他命驗
餘淨重合計壹點貳柒公克，沒收銷燬之，包裹上開第二級毒品甲
基安非他命之包裝袋貳個、吸食器壹組，均沒收之。應執行有期
徒刑壹年月，扣案第一級毒品海洛因驗餘淨重零點壹玖公克、
第二級毒品甲基安非他命驗餘淨重合計壹點貳柒公克，均沒收銷
燬之，包裹上開第一級毒品海洛因之包裝袋壹個、包裹上開第二
級毒品甲基安非他命之包裝袋貳個、吸食器壹組，均沒收之。
    事    實
一、甲○○前因違反麻醉藥品管理條例案件，經臺灣士林地方法
    院以85年度訴字第372 號判決應執行有期徒刑10月，上訴後
    復經臺灣高等法院以85年度上訴字第4314號判決上訴駁回而
    確定，經入監執行後，於民國88年1 月22日假釋出監，惟其
    後又經撤銷假釋入監執行殘刑，而於91年11月1 日縮刑期滿
    執行完畢。另因施用毒品案件，經本院以88年度毒聲字第80
    74號裁定送觀察勒戒後，因仍有繼續施用毒品之傾向，而再
    以89年度毒聲字第1515號裁定令入戒治處所施以強制戒治1
    年，迄90年2 月24日已執行完畢釋放出所，並經臺灣板橋地
    方法院檢察署檢察官於90年5 月29日以90年度戒毒偵字第35
    7 號為不起訴處分確定。詎其猶不知悔改，仍未戒除毒癮，
    於強制戒治執行完畢後5 年內，分別基於施用第一級、第二
    級毒品之概括犯意，自94年2 月18日某時起，至94年7 月29
    日上午某時止，在其臺北縣三重市住處等地，將第一級毒品
    海洛因（下稱海洛因）摻入香菸再點火吸食之方式，連續施
    用海洛因數次，及將第二級毒品甲基安非他命（起訴書誤繕
    為安非他命）置於吸食器內，以點火燒烤之方式，連續施用
    甲基安非他命數次。嗣於94年3 月13日晚間11時許，在臺北
    縣三重市○○街89巷87號6 樓611 室為警查獲，並扣得其所
    有用以施用甲基安非他命之吸食器1 組；再於94年5 月19日
    上午5 時許，在臺北縣三重市○○○路191 巷口為警查獲，
    並扣得海洛因1 包（驗餘淨重0.19公克）、甲基安非他命2
    包（驗餘淨重合計1.27公克）；復於94年7 月29日上午11時
    30 分 許，在臺北縣三重市○○路○ 段136 巷49弄口為警查
    獲。
二、案經臺北縣政府警察局三重分局、臺北市政府警察局北投分
    局、臺北縣政府警察局淡水分局分別移請臺灣板橋地方法院
    檢察署檢察官偵查後提起公訴及移送併辦。
    理    由
一、本案被告甲○○所犯係死刑、無期徒刑、最輕本刑為3 年以
    上有期徒刑以外之罪，其於準備程序中就被訴事實為有罪之
    陳述，經本院告知簡式審判程序之旨，並聽取公訴人、被告
    之意見後，經合議庭裁定進行簡式審判程序，合先敘明。
二、上揭犯罪事實，業據被告甲○○於本院訊問時坦承不諱，復
    有吸食器1 組扣案可憑，而其於94年3 月13日、94年5 月19
    日、94年7 月29日三次為警查獲後，經採集尿液送臺灣檢驗
    科技股份有限公司囑託鑑定結果，確均呈嗎啡、甲基安非他
    命陽性反應，且甲基安非他命之濃度反應遠高於安非他命，
    有該公司94年3 月25日、94年6 月8 日、94年8 月25日濫用
    藥物尿液檢驗報告各1 份在卷可稽，而被告為警扣案之白粉
    1 包經法務部調查局以化學呈色法、氣相層析質譜儀分析法
    鑑驗，驗餘淨重為0.19公克，並含海洛因成分，有該局94年
    7 月14日調科壹字第060010039 號鑑定通知書1 份附卷可稽
    ，均足以佐證被告自白與事實相符，堪以採信。又人體施用
    甲基安非他命後，其主要代謝物中，未改變型態之甲基安非
    他命占施用劑量達百分之43，安非他命則約為百分之5 ；人
    體若係施用安非他命後，主要代謝物中則有未改變型態之安
    非他命，但無甲基安非他命，此經法務部調查局以93年5 月
    4 日調科壹字第09362413980 號函釋明在案，足見人體若施
    用安非他命，其尿液代謝物不可能出現甲基安非他命，惟人
    體若施用甲基安非他命，其尿液代謝物除主要有甲基安非他
    命外，亦可能有少量之安非他命，是本案被告之尿液除呈現
    少量之安非他命陽性反應外，主要係呈現甲基安非他命之陽
    性反應，依上開函示，被告自不可能係施用安非他命，而應
    係施用甲基安非他命，況被告為警扣案之結晶2 包經送臺北
    市政府警察局鑑驗，驗餘淨重合計1.27公克，含有甲基安非
    他命成分，有該局94年10月31日北市鑑毒字第449 號鑑驗通
    知書1 份附卷可佐，足認被告除施用海洛因外，另施用甲基
    安非他命之事實，公訴意旨認被告係施用安非他命，尚有誤
    會，附此敘明。又被告前因施用毒品案件，經本院以88年度
    毒聲字第8074號裁定送觀察勒戒後，因仍有繼續施用毒品之
    傾向，而再以89年度毒聲字第1515號裁定令入戒治處所施以
    強制戒治1 年，迄90年2 月24日已執行完畢釋放出所，並經
    臺灣板橋地方法院檢察署檢察官於90年5 月29日以90年度戒
    毒偵字第357 號為不起訴處分確定，有臺灣高等法院被告前
    案紀錄表1 份附卷可稽，足徵被告經強制戒治釋放後，5 年
    以內再犯施用第一級、第二級毒品之事證明確，被告犯行洵
    堪認定。
三、核被告甲○○所為，係犯毒品危害防制條例第10條第1 項、
    第2 項之罪。被告上開施用海洛因、甲基安非他命前後持有
    海洛因、甲基安非他命之低度行為，應為其施用之高度行為
    所吸收，不另論罪。被告分別先後數次施用第一、二級毒品
    之行為，時間緊接，所犯罪名相同，顯均係出於概括之犯意
    為之，為連續犯，應均依刑法第56條之規定以一罪論，並均
    加重其刑。併案意旨以被告至94年7 月29日，仍有施用第一
    、二級毒品之事實，另蒞庭公訴檢察官當庭減縮被告開始施
    用海洛因之時點及擴張被告開始施用甲基安非他命之時點，
    經核均與本案起訴書記載之犯罪事實，具前揭裁判上一罪之
    連續犯關係，基於審判不可分之原則，本院自得併為審究。
    被告所犯上開二罪，犯意各別，行為互殊，應分論併罰。又
    被告前因違反麻醉藥品管理條例案件，經臺灣士林地方法院
    以85年度訴字第372 號判決應執行有期徒刑10月，上訴後復
    經臺灣高等法院以85年度上訴字第4314號判決上訴駁回而確
    定，經入監執行後，於88年1 月22日假釋出監，惟其後又經
    撤銷假釋入監執行殘刑，而於91年11月1 日縮刑期滿執行完
    畢，有前開臺灣高等法院被告前案紀錄表在卷足徵，其於有
    期徒刑執行完畢5 年內再犯本件有期徒刑以上之罪，均為累
    犯，依法均遞加重其刑。爰審酌被告年值青壯，不思尋求正
    當之身心發展，竟施用足以導致精神障礙、性格異常，甚至
    造成生命危險之毒品，戕害一己之身心健康，對社會治安可
    能之危害程度非微，惟其於犯罪後尚能坦承犯行等一切情狀
    ，分別量處如主文所示之刑，並定其應執行之刑，以示懲儆
    。扣案扣案海洛因1 包內之海洛因（驗餘淨重0.19公克）、
    甲基安非他命2 包內之甲基安非他命（驗餘淨重合計1.27公
    克），係查獲之第一級毒品及第二級毒品，應依毒品危害防
    制條例第18條第1 項前段規定，均諭知沒收銷燬之。另包裹
    上開海洛因之包裝袋1 個、包裹上開甲基安非他命之包裝袋
    2 個，均係用於包裹毒品，防止其裸露、潮濕，便於攜帶施
    用，與扣案用以施用甲基安非他命之吸食器1 組，均為被告
    所有，供其施用毒品所用之物，併依刑法第38條第1 項第2
    款規定，均宣告沒收之。
據上論斷，應依刑事訴訟法第273 條之1 第1 項、第299 條第1
項前段，毒品危害防制條例第10條第1 項、第2 項、第18條第1
項前段，刑法第11條前段、第56條、第51條第5 款、第47條、第
38條第1 項第2 款，判決如主文。
本案經檢察官鄧媛到庭執行職務。
中　　華　　民　　國　　94　　年　　12　　月　　27　　日
                  刑事第三庭  審判長法　官  李麗玲
                                    法　官  鄧雅心
                                    法　官  張兆光
上列正本證明與原本無異。
如不服本判決，應於判決送達後10日內向本院提出上訴狀 (應附
繕本)， 上訴於臺灣高等法院。
                                    書記官  曹秋冬
中　　華　　民　　國　　94　　年　　12　　月　　27　　日
附錄本案論罪科刑法條：
毒品危害防制條例第10條
施用第一級毒品者，處 6 月以上 5 年以下有期徒刑。
施用第二級毒品者，處 3 年以下有期徒刑。
